# 权益法下被投资单位其他权益变动是否需要审查

提问人：保佑我吧 007007 时间：2020-10-12 08:58:00
请教陈版：权益法核算下被投资单位B资本公积增加，导致投资方A账面增加长期股权投资和资本公积。我认为被投资单位B资本公积增加不合理（即被投资单位B不应该增加资本公积），但是投资方A的财务说他们只是凭被投资单位B的审计报告调整长股投账面价值。这种情况，应该直接根据被投资单位B的审计报告认定入账金额无误即可，还是应该继续审查被投资单位B资本公积合理性呢？

回答人：chenyiwei
应该继续审查被投资单位B资本公积合理性，在此基础上判断权益法核算中直接确认资本公积是否合理。不应简单地依赖被投资企业的审计报告。这不仅是会计处理问题，也是审计证据的充分性问题。